【裁判字號】    98,交抗,40
【裁判日期】    980430
【裁判案由】    違反道路交通管理處罰條例聲明異議
【裁判全文】
臺灣高等法院花蓮分院交通事件裁定      98年度交抗字第40號
抗  告  人
即受處分人  甲○○
上列抗告人即受處分人因違反道路交通管理處罰條例案件，不服
中華民國98年4月6日臺灣花蓮地方法院98年度交聲字第42號裁定
，提起抗告，本院裁定如下：
    主  文
抗告駁回。
    理  由
一、原處分意旨略以：受處分人於民國（下同）97年12月14日下
    午14時45分許，無照騎乘XE8-476號重型機車，由北往南行
    經花蓮縣壽豐鄉○○路與中山路交岔路口時闖紅燈，遭警攔
    停當場開單舉發。原處分機關分別依道路交通管理處罰條例
    第21條第1項第1款、第53條第1項之規定，裁處抗告人罰鍰
    新臺幣（下同）6,000元、1,800元（就無照駕駛裁罰部分，
    抗告人未表示異議）。
二、異議意旨略以：受處分人於上開時地騎乘機車時，北上車道
    之交通號誌雖變為紅燈，但南下車道之綠燈號誌比北上車道
    之綠燈號誌多約16秒，以便南下車輛左轉行駛，當時員警之
    巡邏車係於北上車道等待紅燈，並不知也沒看到南下車道之
    綠燈時間較長，即以北上車道停等紅燈之時間判定南下車道
    也應是紅燈為由，誤認受處分人闖紅燈而當場舉發，顯有違
    誤等語，請求撤銷闖紅燈部分之裁罰處分。
三、原裁定略以：證人即舉發本件違規事件之警員林春生已到庭
    證稱：其駕駛之巡邏車係停在該交岔路口北上車道前等候紅
    燈之第1部車，當時對向車道已經有1部自小客車在等紅燈，
    經過數秒鐘以後，突然受處分人就騎著系爭機車由對向車道
    直接闖紅燈直行，遂立即開警示燈迴轉尾隨在後面將他攔停
    等語（見原審卷第17、18頁）屬實，並衡諸取締本案之交通
    警員，與異議人素不相識，亦無仇怨，自無設詞誣陷致身觸
    偽證重罪之必要，證人證詞堪以採信，因而駁回其異議。
四、抗告意旨略以：證人林春生未提出事發當時路口照片證明對
    向內側車道確已停了1部車在等紅燈以及受處分人確有闖紅
    燈之違規行為等語，請求本院撤銷原裁定及原處分，並更為
    適法之裁定。
五、經查，交通警員掣單舉發違反道路交通處罰條例所列之違規
    事實，係公務員基於職務上權力，依法就特定之具體事件所
    為具有公法上效果之單方行政行為，基於公務員為公法上行
    為具有公信力之原則，該行政處分當可被推定為真正，且交
    通違規行為常係瞬間突發之違規行為，故警員執勤時，如因
    不及操作攝影器材或其他事實上之困難，無法就及時攝影取
    證，事實上亦僅能仰賴舉發警員目視為之；反之，若謂公務
    員一切行政行為均須預留證據以證其實，則國家行政勢必窒
    礙難行。是原審採信舉發警員所證稱確實目睹受處分人闖紅
    燈之事實，衡諸上述理由，並無違誤，受處分人空以原裁定
    違反證據法則等語置辯，並無理由，應予駁回。
六、據上論結，應依道路交通案件處理辦法第26條，刑事訴訟法
    第412條之規定，裁定如主文。
中    華    民    國    98    年    4    月     30    日
                         審判長法  官  謝志揚
                               法  官  劉雪惠
                               法  官  林鳳珠
以上正本證明與原本無異。
本件不得再抗告。
中    華    民    國    98    年    4     月    30    日
                               書記官  徐文彬


司法院資訊處製作；財團法人民間司法改革基金會備份。
